# 可变租赁付款额

提问人：lv1025280320 时间：2021-07-22 19:33:07
请教陈版 为何准则规定除取决于指数或比率外的可变租赁付款额都不纳入租赁负债的计量？
那如果可变租赁付款额是以营业额的比例确定的，那就一直不用确认租赁负债？

回答人：chenyiwei
可以这样理解。IASB在IFRS 16的结论基础中说明了这样考虑的理由：
BC168 There are differing views about whether variable payments linked to future performance or use of an underlying asset meet the definition of a liability. Some think that a lessee’s liability to make variable lease payments does not exist until the future event requiring the payment occurs (for example, when the underlying asset is used, or a sale is made). Others think that a lessee’s obligation to make variable lease payments exists at the commencement date by virtue of the lease contract and receipt of the right-of-use asset. Consequently, they think that all variable lease payments meet the definition of a liability for the lessee because it is the amount of the liability that is uncertain, rather than the existence of that liability.
BC169 The IASB decided to exclude variable lease payments linked to future performance or use of an underlying asset from the measurement of lease liabilities. For some Board members, this decision was made solely for cost-benefit reasons. Those Board members were of the view that all variable lease payments meet the definition of a liability for the lessee. However, they were persuaded by the feedback received from stakeholders that the costs of including variable lease payments linked to future performance or use would outweigh the benefits, particularly because of the concerns expressed about the high level of measurement uncertainty that would result from including them and the high volume of leases held by some lessees. Other Board members did not think that variable lease payments linked to future performance or use meet the definition of a liability for the lessee until the performance or use occurs. They regarded those payments to be avoidable by the lessee and, accordingly, concluded that the lessee does not have a present obligation to make those payments at the commencement date. In addition, variable lease payments linked to future performance or use could be viewed as a means by which the lessee and lessor can share future economic benefits to be derived from use of the asset.